臺灣高等法院刑事判決               100年度上易字第1743號
上  訴  人  臺灣板橋地方法院檢察署檢察官
被      告  林承緯
上列上訴人因被告毀損案件，不服臺灣板橋地方法院100年度易
字第1837號，中華民國100年6月29日第一審判決（起訴案號：臺
灣板橋地方法院檢察署100年度偵字第12296號），提起上訴，本
院判決如下：
    主  文
上訴駁回。
    理  由
一、按依刑事訴訟法第350條、第361條、第362條、第367條規定
    ，不服地方法院之第一審判決而上訴者，須提出上訴書狀，
    並應敘述具體理由，為上訴必備之程式；其所提出之書狀未
    敘述上訴理由，或僅曾以言詞陳述上訴理由者，均應於上訴
    期間屆滿後20日內補提理由書於第一審法院。第一審法院經
    形式審查，認逾期未補提上訴理由者，應定期間先命補正；
    逾期未補正者，為上訴不合法律上之程式，應以裁定駁回。
    倘已提出上訴理由，但所提非屬具體理由者，則由第二審法
    院以上訴不合法律上之程式，判決駁回。而所謂具體理由，
    必係依據卷內既有訴訟資料或提出新事證，指摘或表明第一
    審判決有何採證認事、用法或量刑等足以影響判決本旨之不
    當或違法，而構成應予撤銷之具體事由，始克當之（例如：
    依憑證據法則具體指出所採證據何以不具證據能力，或依憑
    卷證資料，明確指出所為證據證明力之判斷如何違背經驗、
    論理法則）；倘僅泛言原判決認定事實錯誤、違背法令、量
    刑失之過重或輕縱，而未依上揭意旨指出具體事由，或形式
    上雖已指出具體事由，然該事由縱使屬實，亦不足以認為原
    判決有何不當或違法者（例如：對不具有調查必要性之證據
    ，法院未依聲請調查亦未說明理由，或援用證據不當，但除
    去該證據仍應為同一事實之認定），皆難謂係具體理由，俾
    與第二審上訴制度旨在請求第二審法院撤銷、變更第一審不
    當或違法之判決，以實現個案救濟之立法目的相契合（最高
    法院97年度台上字第892號、97年度台上字第1402號、98年
    度台上字第2133號、98年度台上字第2158號、98年度台上字
    第2189號、98年度台上字第2204號等判決意旨參照）。又原
    審法院對上訴書狀有無記載理由，為形式上之審查，認有欠
    缺，且未據上訴人自行補正者，固應定期間先命補正。然上
    訴理由是否具體，依96年7月4日刑事訴訟法第361條修正理
    由三之說明，屬第二審法院審查範圍，不在命補正之列。
二、原審認被告林承緯犯毀損罪，判處拘役15日，並諭知易科罰
    金以新臺幣（下同）1,000元折算1日。檢察官上訴意旨略以
    ：告訴人所有系爭機車因被告之毀損行為，致機車車頭、鎖
    頭、方向燈、車鏡、後燈及配線毀壞不堪使用，告訴人財產
    及精神均因此受有損害，被告迄未賠償告訴人所受損害，自
    難令告訴人甘服，乃依告訴人請求上訴云云。
三、經查，原審判決依憑被告於原審自白、證人即告訴人張芷庭
    證述（見臺灣板橋地方法院100年度他字第1624號第2-3頁、
    第8-9頁）、證人即員警李家存證述（見同上卷第12-13頁）
    、政旺企業100年1月27日估價單1紙（見同上卷第10頁）、
    監視器光碟1只（見同上卷證物袋）、及車損照片14幀（見
    原審卷證物袋），認被告確有毀損犯行。原審並審酌被告並
    無其他前科之素行、智識程度，只為告訴人車停位置未如其
    意，即予違犯本案，犯罪之動機、目的、手段均非可取，及
    其所為對告訴人所肇財物損害，然亦念及事後至少被告已願
    坦承犯行，面對己非，於原審更表示願就告訴人因此支出之
    機車修復費用如數給付，然因告訴人對賠償條件另有請求（
    指告訴人所另請求之精神慰撫金部分）致彼等意見仍存歧異
    難達共識，故難謂被告全無悔改之心等一切情狀，量處拘役
    15日，並諭知易科罰金之折算標準，本院經核，原審已詳敘
    所憑證據與認定之理由，從形式上觀察並無任何憑空推論之
    情事，所為論斷，亦與經驗法則、論理法則，均屬無違。
三、按關於刑之量定，為求個案裁判之妥當性，法律賦予法院裁
    量之權。量刑輕重，屬為裁判之法院得依職權自由裁量之事
    項，苟其量刑已以行為人之責任為基礎，並斟酌刑法第57條
    各款所列情狀，在法定刑度內，酌量科刑，如無偏執一端，
    致明顯失出失入情形，上級審法院即不得單就量刑部分遽指
    為不當或違法。原判決關於科刑之部分，已依刑法第57條各
    款所列情狀為審酌而為量刑之準據，經核並無量刑輕重相差
    懸殊等裁量權濫用之情形。上訴人所執上訴理由，純係對原
    判決就刑之量定已詳予說明審酌之事項（見原審判決事實及
    理由欄二第4至6行），漫為爭執，其顯非依據卷內訴訟資料
    ，具體指摘判決於認定事實、適用法律或量刑等項有何不當
    或違法之處，揆諸前開說明，其上訴為不合法律上之程式，
    應予駁回，並不經言詞辯論為之。
據上論斷，依刑事訴訟法第367條前段、第372條，判決如主文。
中    華    民    國   100    年    8     月    9     日
                  刑事第二十庭      審判長法  官  周盈文
                                          法  官  林海祥
                                          法  官  詹駿鴻
以上正本證明與原本無異。
不得上訴。
                                          書記官  梁淑時
中    華    民    國   100    年    8     月    10    日